最高法院民事裁定　　　　　　　　九十四年度台抗字第八五號
　　再 抗告 人　丹比食品實業股份有限公司
　　法定代理人　陳文宗
　　代　理　人　陳宏義律師
上列再抗告人因相對人即債權人陽信商業銀行股份有限公司與債
務人甲○○等間給付借款強制執行事件，聲明異議，對於中華民
國九十三年十月二十八日台灣高等法院台南分院裁定（九十三年
度抗字第五四八號），提起再抗告，本院裁定如下：
    主  文
再抗告駁回。
再抗告程序費用由再抗告人負擔。
    理  由
按不動產所有人設定抵押權後，於同一不動產上固得設定地上權
或其他權利。但其抵押權不因此而受影響，民法第八百六十六條
定有明文。又不動產所有人設定抵押權後，如與第三人訂立租賃
契約而致抵押物之價金有所影響，該租賃契約對於抵押權人不生
效力，抵押權人因屆期未受清償，聲請拍賣抵押物時，執行法院
自可依法以無租賃狀態逕予執行，司法院院字第一四四六號解釋
可資參照。次按租賃定有期限者，其租賃關係，於期限屆滿時消
滅，民法第四百五十條第一項定有明文。故於原租約期限屆滿，
出租人與承租人另行簽訂新租約，不論係租金等約定內容均相同
，抑僅租期更新，或約定內容已有更新，均屬另成立一租賃關係
。抵押物於抵押權設定前，即有定期租賃權存在，而抵押人與承
租人於抵押權設定後，租賃期間屆滿時，續訂租約，無論係租賃
契約內容之更新或僅租賃期限之更新，均應認係抵押權設定後所
成立，而有民法第八百六十六條規定之適用。
原法院以：再抗告人雖主張台灣台南地方法院（下稱台南地院）
九十三年度執字第一○九七七號給付借款強制執行事件，執行標
的之系爭房地，其於民國八十六年十月一日即已向債務人承租，
係在同年十一月十三日系爭抵押權設定之前等語。惟查再抗告人
提出之租賃契約書所載，租期於八十九年十月一日屆滿，依民法
第四百五十條第一項規定，該租賃關係已消滅。縱再抗告人另主
張其於第一次租約期限屆滿後，至八十九年十一月一日開始新租
約中間之八十九年十月一日至同年月三十一日，出租人仍收受其
繳交之租金，該租約已視為不定期租約，故其與出租人之租賃關
係仍持續存在云云。然其既自認於八十九年十一月一日與出租人
另成立新租賃關係，不論其是否一直占用系爭房地，對抵押權人
而言，其與出租人新成立之租賃關係，仍應認係成立於系爭抵押
權設定之後，而應受民法第八百六十六條之拘束。次查系爭房地
於九十三年七月二十七日實施第一次拍賣，無人投標，有拍賣筆
錄在卷可稽，足證再抗告人與債務人間租賃關係之存在，已影響
應買人出價購買之意願，而足以影響債權人抵押權之受償權利，
台南地院依債權人陽信商業銀行股份有限公司之聲請，除去上開
租賃權，自無不合。因而維持台南地院所為駁回再抗告人聲明異
議之裁定，於法並無違背。再抗告論旨，指摘原裁定不當，求予
廢棄，非有理由。
據上論結，本件再抗告為無理由。依強制執行法第三十條之一，
民事訴訟法第四百九十五條之一第二項、第四百八十一條、第四
百四十九條第一項、第九十五條、第七十八條，裁定如主文。
中　　華　　民　　國　九十四　年　　一　　月　二十七　日
                      最高法院民事第二庭
                          審判長法官  蕭　亨　國
                                法官  楊　鼎　章
                                法官  陳　淑　敏
                                法官  鄭　玉　山
                                法官  吳　麗　女
      本件正本證明與原本無異
                                      書  記  官
中　　華　　民　　國　九十四　年　　二　　月　　三　　日
                                                      Ｑ
